ACORDAO-COMPLETO-2548222

ACÓRDÃO 4752/2022 ATA 30/2022 - SEGUNDA CÂMARA

VISTOS, relatados e discutidos estes autos de pedidos de reexame interpostos por Decio Joao Gallego Gimenes (XXX.279.698-XX) , Cleide Aparecida Perobon Mazzer (XXX.531.238-XX) e Simone Filomena Rezende de Souza Beray (XXX.963.878-XX) servidores aposentados do Tribunal Regional do Trabalho da 15ª Região - Campinas (SP) , em face do Acórdão 16647/2021-TCU-Segunda Câmara, o qual julgou ilegais os atos de aposentadoria dos recorrentes e negou-lhes registro, em razão do indevido percebimento de parcela relativa à vantagem de "quintos", e fez determinações,
ACORDAM os Ministros do Tribunal de Contas da União, reunidos em Sessão da Segunda Câmara, ante as razões expostas pelo Relator, em: 
9.1. com fundamento no art. 48 da Lei nº 8.443/1992 e nos arts. 285, caput, e 286, parágrafo único do RI/TCU, conhecer dos pedidos de reexame para, no mérito, negar-lhes provimento;
9.2. dar ciência ao Tribunal Regional do Trabalho da 15ª Região - Campinas (SP)  de que os servidores aposentados Decio Joao Gallego Gimenes (XXX.279.698-XX) e Cleide Aparecida Perobon Mazzer (XXX.531.238-XX) são beneficiários de decisão judicial transitada em julgado nos autos do processo nº 2004.3400.048565-0/DF cuja ação foi ajuizada junto à 7ª Vara Federal da Seção Judiciária do Distrito Federal, e que a servidora aposentada Simone Filomena Rezende de Souza Beray (XXX.963.878-XX)  é beneficiária da ação coletiva nº 2005.61.05.000976-9, ajuizada junto à 3ª Vara da Seção Judiciária de Campinas/SP, o que lhes assegura a manutenção da parcela de "quintos", observada a modulação de efeitos fixada pelo Supremo Tribunal Federal no RE 638.115, de modo a manter a referida parcela indene de absorção por reajustes/reestruturações ulteriores, mantida a ilegalidade dos atos e a negativa de registro; 
9.3. dar conhecimento deste acórdão, encaminhando a respectiva cópia, ao Tribunal Regional do Trabalho da 15ª Região - Campinas (SP) e aos recorrentes, informando que a presente deliberação, acompanhada do Relatório e do Voto que a fundamenta, está disponível para a consulta no endereço virtual https://www.tcu.gov.br/acordaos.

Pedido de reexame interposto pelos Srs. Cleide Aparecida Perobon Mazzer, Décio Joao Gallego Gimenes e Simone Filomena Rezende de Souza Beray, ex-servidores do TRT/15ª Região, por meio do qual se insurgem contra o Acórdão 16.647/2021TCU2ª Câmara, que teve como relator o Excelentíssimo Senhor Ministro Bruno Dantas.

Segunda Câmara

Tribunal Regional do Trabalho da 15ª Região - Campinas/SP.

3. Interessados/Responsáveis/Recorrentes:
3.1. Recorrentes: Decio Joao Gallego Gimenes (XXX.279.698-XX); Cleide Aparecida Perobon Mazzer (XXX.531.238-XX); Simone Filomena Rezende de Souza Beray (XXX.963.878-XX).
3.2. Interessados: Cleide Aparecida Perobon Mazzer (XXX.531.238-XX); Cleide Aparecida Perobon Mazzer (XXX.531.238-XX); Decio Joao Gallego Gimenes (XXX.279.698-XX); Decio Joao Gallego Gimenes (XXX.279.698-XX); Simone Filomena Rezende de Souza Beray (XXX.963.878-XX); Simone Filomena Rezende de Souza Beray (XXX.963.878-XX).

13.1. Ministros presentes: Augusto Nardes (na Presidência), Aroldo Cedraz e Antonio Anastasia (Relator).
13.2. Ministro-Substituto presente: André Luís de Carvalho.

ANTONIO ANASTASIA

Ministro Bruno Dantas.

Tratam estes autos de pedidos de reexame interpostos por Cleide Aparecida Perobon Mazzer, Décio Joao Gallego Gimenes e Simone Filomena Rezende de Souza, servidores aposentados do Tribunal Regional do Trabalho da 15ª Região - Campinas/SP, em face do Acórdão 16647/2021-TCU-Segunda Câmara (peça 10) relator o Ministro Bruno Dantas.
2.	Transcrevo a seguir, com ajustes de forma, a instrução produzida pela Secretaria de Recursos à peça 79, cuja proposta obteve anuência do dirigente da Subnidade (peça 80) , e parecer concordante do Ministério Público junto ao TCU, na pessoa do Procurador Rodrigo Medeiros de Lima (peça 81) :
"INTRODUÇÃO 
1.	Trata-se de pedidos de reexame (peças 15-30, 31-45 e 47-56) interpostos pelos Srs. Cleide Aparecida Perobon Mazzer, Décio Joao Gallego Gimenes e Simone Filomena Rezende de Souza Beray, ex-servidores do TRT/15ª Região, por meio do qual se insurgem contra o Acórdão 16647/2021-TCU-Segunda Câmara (peça 10) , que teve como relator o Excelentíssimo Senhor Ministro Bruno Dantas. 
1.1 	A deliberação recorrida apresenta o seguinte teor: 
ACORDAM, com fundamento no art. 71, incisos III e IX, da Constituição Federal de 1988, c/c os arts. 1º, inciso V, e 39, inciso II, da Lei 8.443/1992, e ainda com os arts. 17, inciso III, 143, inciso II, 260 e 262 do Regimento Interno/TCU, em considerar ilegais e negar registro aos atos de aposentadoria em exame e expedir os comandos a seguir discriminados. 1. Processo TC-Processo 009.232/2021-4 (APOSENTADORIA) 
1.1.	Interessados: Cleide Aparecida Perobon Mazzer (XXX.531.238-XX) ; Decio Joao Gallego Gimenes (XXX.279.698-XX) ; Simone Filomena Rezende de Souza Beray (XXX.963.878-XX) 
1.2.	Órgão: Tribunal Regional do Trabalho da 15ª Região - Campinas/SP 
1.3.	Relator: Ministro Bruno Dantas 
1.4.	Representante do Ministério Público: Procurador Júlio Marcelo de Oliveira 
1.5.	Unidade Técnica: Secretaria de Fiscalização de Integridade de Atos e Pagamentos de Pessoal e de Benefícios Sociais (Sefip) . 
1.6.	Representação legal: não há. 
1.7.	Determinações/Recomendações/Orientações:  
a)	dispensar o ressarcimento das quantias indevidamente recebidas de boa-fé, consoante o Enunciado 106 da Súmula de Jurisprudência do TCU; 
b)	determinar ao Tribunal Regional do Trabalho da 15ª Região - Campinas/SP que: 
b.1) no prazo de quinze dias, promova o ajuste da proporção da rubrica paga a título de quintos incorporados no período de 8/4/1998 até 4/9/2001 de acordo com a modulação estabelecida pelo STF no âmbito do RE 638.115/CE, caso a referida incorporação não tenha se fundamentado em decisão judicial transitada em julgado; 
b.2.) caso haja rubrica paga a título de quintos incorporados após 4/9/2001, faça cessar todo e qualquer pagamento relativo ao ato, no prazo de quinze dias, emitindo novo ato, livre da irregularidade apontada, e submetendo-o a nova apreciação pelo TCU, na forma do art. 260, caput, do Regimento Interno/TCU; 
b.3) no prazo de trinta dias, informe ao TCU as medidas adotadas e disponibilize, por meio do Sistema e-Pessoal, comprovante da data em que os interessados tomaram conhecimento deste acórdão; 
c) remeter cópia deste acórdão, acompanhada da instrução da secretaria especializada (peça 7) , ao Tribunal Regional do Trabalho da 15ª Região - Campinas/SP, informando que o teor integral da deliberação poderá ser obtido no endereço eletrônico www.tcu.gov.br/acordaos. (grifos acrescidos) . 
HISTÓRICO  
2. Conforme constam dos atos de peças 3, 4 e 5, os recorrentes ocuparam funções comissionadas posteriormente ao advento da Lei 9.624/1998, cujas correspondentes parcelas de quintos foram incorporadas aos seus proventos, razão por que foi determinado ao órgão de origem que procedesse à adequação da aludida parcela, conforme modulado pelo Supremo Tribunal Federal no âmbito do RE 638.115.  
ADMISSIBILIDADE 
3. Reitera-se o exame de admissibilidade efetuado pelo Sar/Serur (peças 59-61) , ratificado pelo Excelentíssimo Senhor Ministro-Relator Raimundo Carreiro (peça 65) , que concluiu pelo conhecimento do pedido de reexame, com fundamento no artigo 48 da Lei 8.443/1992, c/c os artigos 285 e 286, parágrafo único, do RI/TCU, suspendendo-se os efeitos do caput, do subitem 1.7 e das alíneas "b", "b.1" e "b.2" do Acórdão 16647/2021-TCU-Segunda Câmara. 
EXAME DE MÉRITO 
4.              Delimitação 
4.1 Constitui objeto do presente recurso definir se o Acórdão 16647/2021-TCU-Segunda Câmara afrontou o julgamento do RE 638.115/CE. 
5. Do direito à incorporação de quintos decorrente do exercício de função comissionada e/ou cargo em comissão, no período entre 8/4/1998 a 4/9/2001 (RE 638.115/CE) 
5.1. Os recorrentes aduzem que são beneficiários de decisão judicial transitada em julgado, que lhes assegura as incorporações de quintos decorrente do exercício de função comissionada e/ou cargo em comissão, no período entre 8/4/1998 a 4/9/2001. 
Análise 
5.2 Convém, de pronto, transcrever excerto do voto condutor do Acórdão recorrido, que trata da irregularidade em relação aos quintos: 
Considerando que as análises empreendidas na fase de instrução revelam irregularidade caracterizada pela incorporação de quintos pelo exercício de função comissionada entre 8/4/1998 e 4/9/2001, em desacordo com a legislação de regência; 
Considerando o entendimento firmado pelo Supremo Tribunal Federal no âmbito do Recurso Extraordinário 638.115, em sede de repercussão geral, no sentido de que "ofende o princípio da legalidade a decisão que concede a incorporação de quintos pelo exercício de função comissionada no período de 8/4/1998 até 4/9/2001, ante a carência de fundamento legal"; 
Considerando que, por ocasião do julgamento de embargos de declaração no RE 638.115, o STF modulou os efeitos do sobredito entendimento para reconhecer indevida a suspensão do pagamento dos quintos incorporados no período de 8/4/1998 até 4/9/2001 quando fundado em decisão judicial transitada em julgado; 
 Considerando que, ainda por ocasião dos sobreditos embargos, o STF garantiu que aqueles que recebem parcelas de quintos incorporados no período de 8/4/1998 até 4/9/2001 por decisão administrativa ou decisão judicial não transitada em julgado tenham o pagamento mantido até sua absorção integral por quaisquer reajustes futuros concedidos aos servidores, o que deve ser feito mediante transformação da vantagem em parcela compensatória a ser absorvida por reajustes futuros concedidos aos servidores; 
Considerando que a irregularidade em questão é objeto de jurisprudência pacificada nesta Corte de Contas, a exemplo dos Acórdão 8185/2021-TCU-Primeira Câmara (relator Ministro Walton Alencar Rodrigues) , 4.193/2020-Primeira Câmara (relator Ministro Benjamin Zymler) , 5.674/2020-Segunda Câmara (relator Ministro Augusto Nardes) , 8.465/2021-Segunda Câmara (relator Ministro Aroldo Cedraz) , 6.170/2020-Segunda Câmara (relator Ministro Raimundo Carreiro) , 9.290/2020-Segunda Câmara (relatora Ministra Ana Arraes) , 4.691/2020-Primeira Câmara (de minha relatoria) , 4.546/2020-Plenário (relator Ministro Vital do Rêgo) , 8.897/2021Primeira Câmara (relator Ministro Jorge Oliveira) , 8.914/2021-Primeira Câmara (relator Ministro-Substituto Augusto Sherman) , 8.319/2021-Segunda Câmara (relator MinistroSubstituto Marcos Bemquerer) 6.377/2020-Segunda Câmara (relator Ministro-Substituto André Luís de Carvalho) , 8.925/2021-Primeira Câmara (relator Ministro-Substituto Weder de Oliveira) , entre outros; 
5.3. Ocorre que os recorrentes alegam haver decisão judicial transitada em julgado favorável à incorporação dos quintos no período entre 8/4/1998 a 4/9/2001. Caso comprovado o trânsito em julgado, bem como serem os interessados beneficiários da decisão, caberá ao órgão de origem observar a modulação de efeitos fixada pelo Supremo Tribunal Federal no RE 638.115, de modo a manter a parcela de quintos incorporados no referido período, o que restou devidamente contemplado na alínea "b.1" do acórdão vergastado. 
5.4. Registra-se, por oportuno, que, ainda que comprovado o trânsito em julgado, isto, por si só, não possui o condão de alterar o julgamento pela ilegalidade dos atos, pois que o e. STF deixou assente que a incorporação de quintos no período de 8/4/1998 até 4/9/2001 ofende o princípio da legalidade, nos termos da tese firmada em sede de repercussão geral, Tema 395. Ademais, o provimento judicial somente impede a suspensão dos pagamentos das parcelas indevidas (Acórdão 3842/2020-TCU-Primeira Câmara) . 
5.5. 	Nesse sentir, opina-se pela negativa de provimento do presente recurso. 
CONCLUSÃO 
6.	Da análise de mérito, conclui-se que, relativamente à parcela "quintos" incorporada no período de 8/4/1998 até 4/9/2001, caso os interessados comprovem, perante o órgão de origem, serem beneficiários de decisão judicial transitada em julgado, poderá ser mantida a continuidade dos pagamentos imune à absorção por reajustes futuros, consoante modulação de efeitos fixada pelo Supremo Tribunal Federal no RE 638.115, o que restou devidamente contemplado na alínea "b.1" do acórdão vergastado. 
6.1. 	Por conseguinte, deve-se negar provimento aos presentes recursos. 
PROPOSTA DE ENCAMINHAMENTO 
7. Ante o exposto, submetem-se os autos à consideração superior, propondo-se, com fundamento no art. 48 da Lei 8.443/1992: 
a)	conhecer dos recursos e, no mérito, negar-lhes provimento; 
b)	informar os recorrentes e demais interessados do acórdão a ser proferido, destacando 
que o relatório e o voto que o fundamentam podem ser acessados por meio do endereço eletrônico www.tcu.gov.br/acordaos".
É o relatório.

Rudi Meira Cassel (22.256/OAB-DF), representando Simone Filomena Rezende de Souza Beray.

Procurador Rodrigo Medeiros de Lima.

APOSENTADORIAS. INCORPORAÇÃO DE QUINTOS RELATIVOS A FUNÇÕES EXERCIDAS POSTERIORMENTE A 8/4/1998. NEGATIVA DE REGISTRO. ILEGALIDADE. PEDIDOS DE REEXAME. DECISÕES JUDICIAIS TRANSITADAS EM JULGADO. ACÓRDÃO RECORRIDO JÁ RESSALVAVA A MANUTENÇÃO DOS PAGAMENTOS CASO HOUVESSE DECISÃO JUDICIAL DEFINITIVA. MANUTENÇÃO DA ILEGALIDADE DOS ATOS E DA NEGATIVA DE REGISTRO. NEGATIVA DE PROVIMENTO.

APOSENTADORIA (APOS)

Secretaria de Recursos (Serur); Secretaria de Fiscalização de Integridade de Atos e Pagamentos de Pessoal e de Benefícios Sociais (Sefip).

Inicialmente, registro que atuo nestes autos em sucessão ao Ministro Raimundo Carreiro (art. 153 do RI/TCU) , sorteado na forma do inciso I do art. 154 do RI/TCU e arts. 21 e 22 da Resolução TCU nº 175/2005 (peça 63) .
2.	Em análise pedidos de reexame interpostos por Cleide Aparecida Perobon Mazzer, Décio Joao Gallego Gimenes e Simone Filomena Rezende de Souza, servidores aposentados do Tribunal Regional do Trabalho da 15ª Região - Campinas/SP, em face do Acórdão 16647/2021-TCU-Segunda Câmara (peça 10) relator o Ministro Bruno Dantas, que considerou ilegais as concessões de aposentadoria dos servidores, em razão da indevida incorporação da parcela de "quintos" com base em funções comissionadas exercidas após o advento da Lei 9.624/1998, sem a devida modulação da parcela.
3.	Presentes os requisitos de admissibilidade previstos no art. 48 da Lei 8.443/1992, cumpre conhecer do recurso, em ratificação ao despacho de peça 65.
4.	No apelo recursal, os recorrentes alegam ter havido afronta do acórdão recorrido ao julgamento do RE 638.115/CE do Supremo Tribunal Federal, visto terem sido beneficiados por decisão judicial transitada em julgado que lhes asseguraria a incorporação de quintos decorrente do exercício de função comissionada e/ou cargo em comissão, no período entre 8/4/1998 a 4/9/2001.
5.	A Serur, com anuência do MP/TCU, conforme a instrução transcrita no relatório precedente, manifesta-se pela rejeição dos argumentos recursais e pela manutenção do acórdão recorrido. 
6.	Acompanho o pronunciamento da Serur, que contou com a anuência do representante do Parquet especializado.
7.	É sabido que o Supremo Tribunal Federal (STF) , por ocasião do julgamento do Recurso Extraordinário 638.115 (Relator Ministro Gilmar Mendes) , fixou tese de repercussão geral no sentido da antijuridicidade da incorporação de quintos (Tema 395) , posteriormente convertidos em Vantagem Pessoal Nominalmente Identificada/VPNI pelo art. 62-A da Lei 8.112/1990, em razão do exercício de função comissionada no período posterior a 8/4/1998, coma fixação da seguinte tese: 
"Ofende o princípio da legalidade a decisão que concede a incorporação de quintos pelo exercício de função comissionada no período de 8/4/1998 até 4/9/2001, ante a carência de fundamento legal."
8.	Ato contínuo, nos autos do referido recurso extraordinário, o Supremo rejeitou em 29/6/2020, os derradeiros embargos opostos contra o acórdão do Plenário daquele Tribunal, em decisão de 18/12/2019, o que motivou o trânsito em julgado da decisão em 17/9/2020, com a seguinte modulação de efeitos:
	i) com relação às verbas de quintos incorporadas por força de decisão judicial transitada em julgado, há impedimento para sustação dos pagamentos, ainda que realizados no período compreendido entre 8/4/1998 e a edição da Medida Provisória MP 2.225-48/2001;
	ii) nos casos das verbas pagas durante o referido interstício em razão de decisão judicial não transitada em julgado e por decisão administrativa, o pagamento das parcelas deve ser mantido ("parcela compensatória") até a sua absorção integral por eventuais reajustes futuros concedidos aos servidores.
9.	O TCU incorporou o entendimento consolidado pela Corte Suprema, dentre outros, por meio dos Acórdão 11565/2020-TCU-Segunda Câmara, de minha relatoria, 3.243/2020-TCU-Plenário, rel. Min. Walton Alencar e 3.226/2020-TCU-Plenário, rel. Min. Benjamin Zymler.
10.	Verifico, assim que os servidores aposentados Cleide Aparecida Perobon Mazzer e Décio Joao Gallego Gimenes são beneficiários de decisão judicial transitada em julgado, proferidas no Processo 2004.3400.048565-0/DF ajuizada junto à 7ª Vara Federal Seção Judiciária do Distrito Federal, movido pela Associação Nacional dos Servidores da Justiça do Trabalho (Anajustra) , com trânsito em julgado em 1º/8/2006, conforme certidões às peças 18 e 39 e sentenças às peças 19 e 40. 
11.	A servidora Cleide Aparecida juntou ainda autorização concedida à Anajustra para representá-la em juízo na referida ação, datada de 25/7/2002 (peça 32) . O servidor Décio João Gallego juntou Declaração da Anajustra (peça 28) , de que o aposentado foi beneficiado pela ação coletiva em comento, bem como autorização dada pelo mesmo para que a entidade o representasse na referida ação, datada de 27/7/2005. 
12.	Já a servidora Simone Filomena Rezende de Souza informa ter sido beneficiada por sentença definitiva nos autos da ação coletiva nº 2005.61.05.000976-9, ajuizada junto à 3ª Vara da Seção Judiciária de Campinas/SP, movida pelo Sindicato Profissional dos Servidores Públicos Federais da Justiça do Trabalho da 15ª Região (peça 50) , com decisão transitada em julgado em 22/2/2016, conforme certidão do Superior Tribunal de Justiça (peça 52, p. 10) . 
13.	Apesar de a servidora Simone Filomena não ter junto aos autos cópia de autorização ou comprovante de filiação ao sindicato à época do manejo da ação, e não obstante tratar-se de ação coletiva de rito ordinário, entendo que se aplica ao caso o entendimento do Superior Tribunal de Justiça firmado no RE 684.543/RS-Agr, que assentou a legitimação dos sindicatos para substituir os membros da categoria profissional, independentemente de filiação ou abrangência territorial, litteris: 
AGRAVO INTERNO NO AGRAVO EM RECURSO ESPECIAL. ASSOCIAÇÃO. SUBSTITUTO PROCESSUAL. PENSIONISTAS DE SERVIDOR FALECIDO. DEFESA DE DIREITOS HOMOGÊNEOS. LEGITIMAÇÃO. EFEITOS DA CONDENAÇÃO. ADSTRIÇÃO AOS FILIADOS À ENTIDADE SINDICAL À ÉPOCA DO OFERECIMENTO DA AÇÃO, OU LIMITAÇÃO DA ABRANGÊNCIA AO ÂMBITO TERRITORIAL DA JURISDIÇÃO DO ÓRGÃO PROLATOR DA DECISÃO. NÃO CABIMENTO. INTERPRETAÇÃO DO ART. 2o.-A DA LEI 9.494/1997 EM HARMONIA COM AS NORMAS QUE DISCIPLINAM A MATÉRIA.
1. Impõe-se interpretar o art. 2º.-A da Lei 9.494/1997 em harmonia com as demais normas que disciplinam a matéria, de modo que os efeitos da sentença coletiva, nos casos em que a entidade sindical atua com substituta processual, não estão adstritos aos filiados à entidade sindical à época do oferecimento da Ação Coletiva, ou limitada a sua abrangência ao âmbito territorial da jurisdição do órgão prolator da decisão, salvo se houver restrição expressa no título executivo judicial (AgInt no REsp. 1.614.030/RS, Rel. Min. REGINA HELENA COSTA, DJe 13.2.2019) .
Na espécie, o acórdão recorrido reformou a sentença na parte da ilegitimidade ativa, mas manteve o decisum que, em sede de ação ordinária, limitou a eficácia do título executivo aos substituídos que, na data da propositura da demanda, tinham domicílio nos municípios abrangidos pela Subseção Judiciária de Santa Maria. (...) 
Enfatizo que a questão aqui trazida é diversa daquela tratada pelo STF no RE 612.043/PR (Tema 499/STF) . Isso porque no referido tema a discussão dizia respeito à necessidade de autorização dos associados para a propositura da ação em seu nome e, ainda, à necessidade de que já fossem associados quando da inicial do processo de conhecimento. Já nos presentes autos a questão jurídica consiste em saber se a sentença civil proferida em ação de caráter coletivo ajuizada por sindicato, na defesa dos interesses e direito dos seus associados, atinge somente os substituídos que possuam, na data do ajuizamento da ação, domicílio no âmbito da competência territorial do órgão prolator.
14. 	Desse modo, identificada a existência de decisão judicial favorável aos interessados, aplica-se a regra fixada pelo STF no julgamento dos embargos do RR 638.115, relator Ministro Gilmar Mendes, segundo a qual o pagamento das parcelas incorporadas em razão de funções exercidas entre 8/4/1998 e a edição da Medida Provisória MP 2.225-48/2001 deve ser mantido, sem qualquer compensação ou subtração.
15.	Relembro que a situação em destaque não implica modificação do julgamento de mérito do TCU pela ilegalidade dos atos e pela negativa de seu registro, também nos termos da já mencionada Tese de Repercussão Geral 395, julgada pelo STF e que o acórdão recorrido já ressalvava a hipótese da manutenção dos pagamentos no caso de decisão judicial com trânsito em julgado, em seu item b.1, verbis:
b) determinar ao Tribunal Regional do Trabalho da 15ª Região - Campinas/SP que: 
b.1) no prazo de quinze dias, promova o ajuste da proporção da rubrica paga a título de quintos incorporados no período de 8/4/1998 até 4/9/2001 de acordo com a modulação estabelecida pelo STF no âmbito do RE 638.115/CE, caso a referida incorporação não tenha se fundamentado em decisão judicial transitada em julgado; 
b.2.) caso haja rubrica paga a título de quintos incorporados após 4/9/2001, faça cessar todo e qualquer pagamento relativo ao ato, no prazo de quinze dias, emitindo novo ato, livre da irregularidade apontada, e submetendo-o a nova apreciação pelo TCU, na forma do art. 260, caput, do Regimento Interno/TCU;; 
16.	Nesse prisma, não se verifica qualquer vulneração do referido julgado da Corte Suprema, senão o seu pleno e correto cumprimento, não havendo qualquer reparo a fazer na decisão recorrida do TCU, motivo pelo qual acompanho os pareceres uníssonos da Serur e do Parquet especializado, no sentido de conhecer do presente pedido de reexame para, no mérito, negar-lhe provimento.
17.	Do exposto, VOTO por que seja aprovado o Acórdão que ora submeto a este Colegiado.
TCU, Sala das Sessões Ministro Luciano Brandão Alves de Souza, em 30 de agosto de 2022.
ANTONIO ANASTASIA 
Relator